【裁判字號】    98,訴,1472
【裁判日期】    981120
【裁判案由】    損害賠償
【裁判全文】
臺灣臺北地方法院民事判決              98年度訴字第1472號
原      告  甲○○
被      告  丙○○
被      告  乙○○
上列當事人間侵權行為損害賠償事件，本院於民國98年11月13日
言詞辯論終結，判決如下：
    主      文
被告應連帶給付原告新臺幣貳拾萬肆仟壹佰柒拾元，及自民國九
十八年七月十七日起至清償日止，按週年利率百分之五計算之利
息。
原告其餘之訴駁回。
訴訟費用由被告連帶負擔二分之一，其餘由原告負擔。
    事實及理由
壹、程序方面
一、程序方面：按訴狀送達後，原告不得將原訴變更或追加他訴
    ，但請求之基礎事實同一者或不在此限擴張或減縮應受判決
    事項之聲明者，不在此限，民事訴訟法第255條第1項第2款
    、第3款定有明文。查，原告於民國98年6月26日民事訴訟起
    訴狀原載聲明第1項為：被告應賠償原告新台幣 (下同)120
    萬元。嗣於98年8月26日言詞辯論期日將聲明第1項變更為：
    被告應連帶給付原告120萬元，及自起訴狀繕本送達翌日起
    至清償日止，按年息5％計算之利息。核原告所為變更原聲
    明第1項為連帶給付部分，乃本於同一損害賠償之事實而來
    ，而訴訟及證據資料，在相當程度範圍內有一體性，可互相
    援用，進而解決兩造間之紛爭，其請求之基礎事實同一；再
    按原告所為利息部份之請求，乃分別為擴張、減縮請求之金
    額，而屬擴張、減縮應受判決事項之聲明，揆諸首開規定，
    原告所為於法並無不合，應予准許。
二、被告經合法通知而未於最後言詞辯論期日到場，核無民事訴
    訟法第386條所列各款之情形，爰依原告之聲請，由其一造
    辯論判決。
貳、實體方面
一、原告主張：被告丙○○及乙○○於民國97年3月2日，在臺北
    市某不詳ＰＵＢ內，結識甲○○與不詳姓名之女子後，相約
    一同前往臺北市萬華區○○○路62號之「好樂迪ＫＴＶ」唱
    歌。詎被告丙○○與乙○○因認伊歌畢後不願分擔費用，竟
    基於共同傷害他人身體之犯意聯絡，於同日晚間6時40分許
    ，在上開「好樂迪ＫＴＶ」旁之巷弄內，共同徒手圍毆伊，
    致伊受有頭部外傷合併腦震盪、左大腿挫傷等傷害。原告受
    傷後支出醫療費4,170元，又原告受被告不法傷害，身心異
    常痛苦，事發至今，讓吉每日頭痛非常劇烈，嚴重影響生活
    起居及課業研究，請求被告賠償慰撫金1,19 5,83 0元。原
    告自得依侵權行為之法律關係，請求被告二人負擔連帶賠償
    責任。並聲明：被告應連帶給付原告120萬元及自起訴狀繕
    本送達被告翌日起至清償日止，按年息5％計算之利息。
二、被告未於言詞辯論期日到場，亦未提出書狀作何聲明或陳述
    。
三、兩造不爭執及爭執之事項：
  (一)兩造不爭執事項：
    1.被告丙○○、乙○○於民國97年3月2日，在臺北市某不詳
      ＰＵＢ內，結識原告與不詳姓名之女子後，相約一同前往
      臺北市萬華區○○○路62號之「好樂迪ＫＴＶ」唱歌。詎
      被告二人因認原告歌畢後不願分擔費用，竟基於傷害他人
      身體之犯意聯絡，於同日晚間6時40分許，在上開「好樂
      迪ＫＴＶ」旁之巷弄內，共同徒手圍毆甲○○，致甲○○
      受有頭部外傷合併腦震盪、左大腿挫傷等傷害。
    2.原告就其所受前開傷害，訴由臺北市政府警察局萬華分局
      移送臺灣臺北地方法院檢察署（下稱台北地檢）檢察官偵
      查起訴。經台北地檢以97年度偵字第8273號提起公訴後，
      本院以97年度易字第1613號判決「丙○○、乙○○共同傷
      害人之身體，各處拘役肆拾日，如易科罰金，均以新臺幣
      壹仟元折算壹日。」。經檢察官及被告提起上訴後，經臺
      灣高等法院以97年度上易字第2060號駁回上訴。
    3.原告就本件傷害，曾提起附帶民事損害賠償訴訟請求被告
      賠償300萬元，經本院97年度附民字第322號以起訴不合法
      駁回原告之訴。
四、得心證之理由：
  (一)按因故意或過失，不法侵害他人之權利者，負損害賠償責任
    ；不法侵害他人之身體或健康者，對於被害人因此喪失或減
    少勞動能力或增加生活上之需要時，應負損害賠償責任；又
    不法侵害他人之身體而情節重大者，被害人雖非財產上之損
    害，亦得請求賠償相當之金額，民法第184條第1項前段、第
    193條第1項、第195條第1項前段分別定有明文。原告主張被
    告以傷害之不法行為侵害原告身體健康乙節，業據提出診斷
    證明書為證，被告等傷害原告行為並經台灣高等法院判決罪
    刑確定，有該院97年度上易字第2060號刑事判決書可稽，被
    告經合法通知未於言詞辯論期日到場，亦未提出書狀作何聲
    明或陳述，原告主張堪信為真。被告等對於原告因而所受財
    產上及非財產上損害，自應負賠償責任。從而，原告依據侵
    權行為之法律關係，請求被告賠償其因此所受之損害，核屬
    有據。茲就原告得請求之金額分述如下：
    1.醫療費用部分：
    查原告遭被告毆打成傷，陸續前往三軍總醫院、財團法人佛
    教慈濟綜合醫院台北分院、國立台灣大學醫學院附設醫院、
    明師中醫聯合診所門診治療，共計支出醫藥費4,170元等情
    ，業據提出該院醫療費用收據數紙在卷可憑，核屬必要治療
    費用，此部分請求，應予准許。
    2.慰撫金部分：
    按慰藉金之多寡，應斟酌雙方之身分、地位、資力與加害之
    程度及其他各種情形核定相當之數額；其金額是否相當，自
    應依實際加害情形與被害人所受之痛苦及雙方之身分、地位
    、經濟狀況等關係決定之（參照最高法院85年度臺上字第46
    0 號判決）。查原告因遭被告毆打致受有上開傷害，在精神
    及肉體上必感受莫大之痛苦，則原告請求被告賠償非財產上
    之損害，核屬有據。爰斟酌雙方糾紛原因，原告學歷為研究
    所就學中，目前尚未就業及兩造之身分、地位、經濟狀況，
    及加害情況等一切情形，認為原告請求非財產上之損害1,19
    5,830元，尚嫌過高，應以20萬元為適當。是原告逾上開部
    分之請求，即有未當，應予駁回。
  (二)綜上所述，原告請求被告給付其醫療費用4,170元及慰撫金
    20萬元，共計204,170元，為有理由，逾此部分，則屬無據
    ，應予駁回。從而，原告本於侵權行為之法律關係，請求被
    告連帶賠償原告204,170元，及自起訴狀繕本送達翌日即98
    年7月17日起至清償日止，按年息5%計算之利息，為有理由
    ，應予准許，逾此部分之請求，為無理由，應予駁回。
五、結論：本件原告之訴為一部有理由、一部無理由，爰依民事
    訴訟法第385條第1項前段、第79條、第85條第2項，判決如
    主文。
中    華    民    國    98    年    11    月    20    日
                  民事第一庭    法  官  熊志強
以上正本，係照原本作成。
如對本判決上訴，須於判決送達後20日內向本院提出上訴狀
中    華    民    國    98    年    11    月    20    日
                                書記官  謝盈敏

司法院資訊處製作；財團法人民間司法改革基金會備份。
